臺灣嘉義地方法院刑事判決　　　　　　 94年度交易字第124號
公　訴　人　臺灣嘉義地方法院檢察署檢察官
被　　　告　乙○○
上列被告因公共危險等案件，經檢察官提起公訴（九十四年度偵
字第六四六二號），本院合議庭裁定受命法官獨任進行簡式審判
程序，判決如下：
     主  文
乙○○服用酒類，不能安全駕駛動力交通工具而駕駛，累犯，處
有期徒刑陸月，如易科罰金，以參佰元折算壹日。
     事  實
一、乙○○前於民國八十八年間曾因服用酒類不能安全駕駛動力
    交通工具而駕駛之公共危險案件，經本院於八十九年四月十
    七日以八十八年度嘉簡字第一一０三號判決判處拘役四十日
    ，如易科罰金，以三百元折算一日，而於八十九年五月十四
    日確定，並於八十九年六月十四日易科罰金執行完畢；復於
    九十三年間再因服用酒類不能安全駕駛動力交通工具而駕駛
    之公共危險案件，經本院於九十三年七月二十三日以九十三
    年度嘉交簡字第二六六號判決判處有期徒刑三月，如易科罰
    金，以三百元折算一日，而於九十三年八月十二日確定，甫
    於九十四年三月十九日（起訴書誤載為九十四年三月二十日
    ）縮刑期滿執行完畢。詎乙○○仍不知悔改，明知飲酒後駕
    駛動力交通工具之操控能力降低而無法為安全之駕駛，仍於
    九十四年十月十九日十二時三十分至同日十八時三十分間某
    時許，在嘉義縣竹崎鄉九九釣蝦場飲用米酒加保力達二杯（
    一杯約二百毫升）後，已達不能安全駕駛動力交通工具之程
    度，竟仍於同日十八時三十分許，騎乘車牌號碼KV3- 475號
    重型機車，沿嘉義縣竹崎鄉○○村○○路由東往西行駛（起
    訴書誤載為由西往東）。於同日十八時三十五分許，途經省
    道臺三線二百七十九點四公里之閃光紅燈交岔路口，欲自嘉
    義縣竹崎鄉○○路左轉進入省道臺三線之際，本應注意閃光
    紅燈表示「停車再開」，車輛應減速接近，先停止於交岔路
    口前，讓幹道車優先通行後認為安全時，方得續行，並應注
    意車前狀況，隨時保持必要之安全措施，而依當時情形，並
    無不能注意情事，竟疏未注意，貿然前行，致與左方由甲○
    ○所騎乘前來，沿省道臺三線由西往東行駛之車牌號碼 KB8
    -093號重型機車發生擦撞，甲○○因而人車倒地，受有右腳
    扭傷脫臼、右手肘橈骨頭半脫位等傷害，嗣經員警到場處理
    ，並測量乙○○呼氣之酒精濃度達每公升0.93毫克（乙○○
    涉嫌過失傷害部分同案另由本院審理中），始查知上情。
二、案經嘉義縣警察局竹崎分局報請臺灣嘉義地方法院檢察署檢
    察官偵查起訴。
     理  由
一、被告乙○○對於上開事實迭於警詢時、本院行準備程序時及
    審理時均坦承不諱；參以被告於九十四年十月十九日二十時
    四十八分許，經測得之呼氣酒精濃度達每公升0.93毫克等情
    ，有呼氣酒精濃度測試單乙紙附卷可憑（見警卷第 8頁）。
    按刑法第一百八十五條之三規定所謂「不能安全駕駛」，係
    抽象危險犯，並不以發生具體危險為必要，對於呼氣酒精濃
    度已達每公升0.55毫克以上，肇事率為一般正常人之十倍，
    應認為已達不能安全駕車之標準。本件被告於九十四年十月
    十九日下午飲用酒類後騎乘機車，而與告訴人甲○○發生車
    禍事故等情，有道路交通事故現場圖、道路交通事故調查報
    告表各乙份及道路交通事故現場照片五幀附卷可稽，且事故
    發生後其經測得呼氣酒精濃度已達每公升0.93毫克，業如上
    述，揆諸上開說明，自已達不能安全駕駛動力交通工具之程
    度無疑。是被告上開任意性之自白，經上開證據補強後，應
    認確與事實相符。是此部份事證明確，被告乙○○上開犯行
    洵堪認定，應予依法論科。
二、核被告乙○○所為，係犯刑法第一百八十五之三條服用酒類
    不能安全駕駛動力交通工具而駕駛罪。又被告於九十三年間
    因服用酒類不能安全駕駛動力交通工具而駕駛之公共危險案
    件，經本院於九十三年七月二十三日以九十三年度嘉交簡字
    第二六六號判決判處有期徒刑三月，如易科罰金，以三百元
    折算一日，而於九十三年八月十二日確定，甫於九十四年三
    月十九日縮刑期滿執行完畢等情，此有臺灣高等法院被告全
    國前案紀錄表乙份在卷可參，其於受有期徒刑之執行完畢後
    ，五年以內再犯本件有期徒刑以上之罪，為累犯，應依刑法
    第四十七條規定加重其刑。爰審酌被告前已有二次服用酒類
    不能安全駕駛動力交通工具而駕駛之公共危險案件前科之素
    行，國中畢業之智識程度，飲用酒類於已達不能安全駕駛程
    度後猶執意駕駛動力交通工具，而對一般往來之人車均生高
    度危險性，以及本件因酒後駕車而肇事致人受傷，而被告犯
    後坦承犯行等一切情狀，量處如主文所示之刑，並諭知如易
    科罰金之折算標準，以資懲儆。
據上論斷，應依刑事訴訟法第二百七十三條之一第一項、第二百
九十九條第一項前段，刑法第一百八十五條之三、第四十七條、
第四十一條第一項前段，罰金罰鍰提高標準條例第二條，判決如
主文。
本案經檢察官吳咨泓到庭執行職務
中　　華　　民　　國　　94　　年　　12　　月　　30　　日
                    交通法庭  法　官　曾宏揚
上列正本證明與原本無異。
如不服本判決，應於判決送達後10日內向本院提出上訴狀（應附
繕本）。告訴人或被害人如對於本判決不服者，應具備理由請求
檢察官上訴，其上訴期間之計算係以檢察官收受判決正本之日期
為準。
中　　華　　民　　國　　94　　年　　12　　月　　30　　日
                              書記官　陳慶昀
附錄論罪科刑法條：
中華民國刑法第185條之3
服用毒品、麻醉藥品、酒類或其他相類之物，不能安全駕駛動力
交通工具而駕駛者，處1年以下有期徒刑、拘役或3萬元以下罰金
。
